臺灣嘉義地方法院刑事判決              100年度訴字第762號
公  訴  人  臺灣嘉義地方法院檢察署檢察官
被      告  吳汶蓁
選任辯護人  吳聰億律師
被      告  許育嘉
選任辯護人  陳文彬律師
上列被告等因毒品危害防制條例等案件，經檢察官提起公訴（10
0年度偵字第6169號、第7362號），及移送併辦（100年度偵字第
8217號），本院判決如下：
    主  文
吳汶蓁犯如附表一、二、四、五、六所示之罪，各處如附表一、
二、四、五、六所示之刑。應執行有期徒刑捌年伍月；扣案之MD
MA拾參顆，均沒收銷燬之；扣案之愷他命柒拾壹包（愷他命驗餘
淨重合計壹佰捌拾玖點玖柒伍公克）、上開毒品外包裝袋柒拾壹
個、硝甲西泮肆顆、對-氯安非他命玖顆、帳冊貳本、行動電話
壹支（含0000000000號SIM卡壹張），均沒收之；未扣案之行動
電話貳支（含0000000000號、0000000000號SIM卡各壹張），均
沒收之，如全部或一部不能沒收時，應與許育嘉連帶追徵其價額
。販賣毒品所得合計新臺幣壹萬玖仟參佰元，均沒收之，其中扣
案之新臺幣壹仟陸佰元應與許育嘉連帶沒收之；其中未扣案之新
臺幣壹萬伍仟參佰元，應與許育嘉連帶沒收之，如全部或一部不
能沒收時，以其與許育嘉之財產連帶抵償之。
許育嘉犯如附表一、三、五、六所示之罪，各處如附表一、三、
五、六所示之刑。應執行有期徒刑柒年肆月；扣案之愷他命柒拾
壹包（愷他命驗餘淨重合計壹佰捌拾玖點玖柒伍公克）、上開毒
品外包裝袋柒拾壹個、帳冊貳本、行動電話壹支（含0000000000
號SIM卡壹張），均沒收之；未扣案之行動電話貳支（含0000000
000號、0000000000號SIM卡各壹張），均沒收之，如全部或一部
不能沒收時，應與吳汶蓁連帶追徵其價額。販賣毒品所得合計新
臺幣壹萬柒仟參佰元，均沒收之，其中扣案之新臺幣壹仟陸佰元
應與吳汶蓁連帶沒收之；其中未扣案之新臺幣壹萬伍仟參佰元，
應與吳汶蓁連帶沒收之，如全部或一部不能沒收時，以其與吳汶
蓁之財產連帶抵償之。
    犯 罪 事 實
一、吳汶蓁與許育嘉係男女朋友，就如附表一所示部分，意圖營
    利，共同基於販賣第3級毒品愷他命之各別犯意聯絡；吳汶
    蓁與其妹吳汶珊（另案偵查中），就如附表二所示部分，意
    圖營利，共同基於販賣第3級毒品愷他命之各別犯意聯絡；
    許育嘉就如附表三所示部分，意圖營利，基於販賣第3級毒
    品愷他命之犯意；吳汶蓁與葉書宏（另案偵查中），就如附
    表四所示部分，意圖營利，共同基於販賣第3級毒品愷他命
    之各別犯意聯絡；許育嘉與吳汶蓁，就如附表五所示部分，
    意圖營利，共同基於販賣第2級毒品MDMA（俗稱搖頭丸）之
    犯意聯絡，自民國100年5月1日起至同年8月27日止，由侯志
    學、何雅婕、洪瑞智、賴雅婷、施翠茵、簡嘉緯、賴明俊、
    李建德、盧信全、柯孟呈、林家豪、黃雅琳、李嘉豪，於如
    附表一至五所示之聯絡時間，撥打吳汶蓁所有之0000000000
    號、0000000000號、0000000000號行動電話，購買愷他命或
    MDMA，再於如附表一至五所示之時間、地點，販賣如附表一
    至五所示金額之愷他命或MDMA給侯志學、何雅婕、洪瑞智、
    賴雅婷、施翠茵、簡嘉緯、賴明俊、李建德、盧信全、柯孟
    呈、林家豪、黃雅琳、李嘉豪。
二、吳汶蓁意圖營利，基於販賣第2級毒品、第3級毒品之犯意，
    欲供販賣之用，於100年8月29日23時30分許，在嘉義市友愛
    路某處，以新臺幣（下同）5萬元之價格，向真實姓名年籍
    不詳自稱「范育豪」（綽號阿豪）之成年男子，販入愷他命
    72包、MDMA15顆、第3級毒品硝甲西泮5顆，及第3級毒品對-
    氯安非他命10顆（經檢察官當庭更正）。吳汶蓁接續上揭販
    賣第3級毒品之犯意，與許育嘉意圖營利，共同基於販賣第3
    級毒品愷他命之犯意聯絡，由侯志學於如附表六所示之聯絡
    時間，撥打0000000000號行動電話，購買愷他命，再於如附
    表六所示之時間、地點，販賣1,600元之愷他命1包給侯志學
    ，並收取1,600元現金。嗣於100年9月1日16時10分許，在嘉
    義市新民路與康樂街口之中油加油站，吳汶蓁、許育嘉為警
    拘提到案，經警徵得吳汶蓁、許育嘉同意搜索，當場在吳汶
    蓁所駕駛之2U-0673號自用小客車內，扣得上揭愷他命71包
    、毒品30顆、現金1,600元、吳汶蓁所有之行動電話3支（各
    含0000000000號、0000000000號、0000000000號SIM卡1張）
    、許育嘉所有供施用毒品所用之K2香菸13支、K2菸草1包；
    於同日16時40分許，在嘉義縣水上鄉柳鄉村○○○000號之
    78許育嘉住處，為警持搜索票搜索，扣得許育嘉所有之行動
    電話1支（含0000000000號SIM卡1張）、夾鏈袋41個、供施
    用毒品所用之K2菸草1包、許育嘉友人所有不含SIM卡之行動
    電話2支；於同日16時45分許，在嘉義市○○路00號3樓1吳
    汶蓁住處，為警持搜索票搜索，當場扣得吳汶蓁所有供犯罪
    所用之帳冊2本；於同日17時30分許，在嘉義市○區○○○
    街00號5樓4吳汶蓁住處，經警徵得吳汶蓁同意搜索，扣得吳
    汶蓁所有供施用毒品所用之愷他命1包、K2香菸1支及K2菸草
    1包。
三、案經臺灣嘉義地方法院檢察署檢察官指揮嘉義市政府警察局
    、行政院海岸巡防署海岸巡防總局中部地區巡防局移送偵查
    起訴及移送併辦。
    理  由
壹、程序事項：
    按被告以外之人於審判外之言詞或書面陳述，除法律有規定
    者外，不得作為證據。被告以外之人於審判外之陳述，雖不
    符刑事訴訟法第159條之1至第159條之4之規定，而經當事人
    於審判程序同意作為證據，法院審酌該言詞陳述或書面陳述
    作成時之情況，認為適當者，亦得為證據。被告以外之人於
    偵查中向檢察官所為之陳述，除顯有不可信之情況者外，得
    為證據。刑事訴訟法第159條第1項、第159條之5第1項、第
    159條之1第2項分別定有明文。查檢察官、被告吳汶蓁、許
    育嘉及辯護人對於證人侯志學、何雅婕、洪瑞智、賴雅婷、
    施翠茵、簡嘉緯、賴明俊、李建德、盧信全、柯孟呈、黃雅
    琳、李嘉豪、葉書宏、吳汶珊於警詢時之陳述，於本院審理
    時同意作為證據，本院審酌其等言詞陳述作成時之情況，核
    無違法取證或其他瑕疵，認為以之作為證據為適當，是其等
    此部分之陳述，應有證據能力。又證人侯志學、何雅婕、洪
    瑞智、賴雅婷、施翠茵、簡嘉緯、賴明俊、李建德、盧信全
    、柯孟呈、林家豪、黃雅琳、李嘉豪、葉書宏、吳汶珊於檢
    察官依法訊問並命具結之證詞，本院審酌其等於陳述時之外
    在環境及情況，並無顯有不可信之情況，從而其等此部分之
    證述，亦有證據能力。
貳、實體事項：
甲、有罪部分：
一、上揭犯罪事實，業據被告吳汶蓁、許育嘉於警詢、偵查及本
    院審理時均坦承不諱（見嘉市○○○○○○○0000000000號
    卷-下稱警卷第1卷，第4-9、27-32頁；100年度偵字第6169
    號卷第1卷-下稱偵卷第1卷，第21-22、24-26、184-189、19
    3-198、203-204、206-208頁；100年度訴字第762號卷-下稱
    本院卷，第2卷第76-86頁），並有下列證據可佐：
  (一)被告吳汶蓁、許育嘉於偵查時結證明確（見偵卷第1卷第21-
    22、24-26、203-204、206-208頁），證人侯志學、何雅婕
    、洪瑞智、賴雅婷、施翠茵、簡嘉緯、賴明俊、李建德、盧
    信全、柯孟呈、林家豪、黃雅琳、李嘉豪、葉書宏、吳汶珊
    於警詢及偵查時證述屬實（見警卷第1卷第38-39、45-53、
    55-56頁；嘉市警刑大偵二字第0000000000號卷-下稱警卷第
    2卷，第18-20、25-27、32-34、38-40、44-46、51-53、58-
    60、65-69頁；偵卷第1卷第17-18、42-43、53-57、63-64、
    78-79、91、159-160、169、181-182頁；100年度偵字第61
    69號卷第2卷-下稱偵卷第2卷，第3-8、24-25、33-34、83、
    85-86頁；100年度偵字第7362號卷-下稱偵卷第3卷，第22-
    28、63-66頁；本院卷第1卷第49-50頁、第2卷第100-101頁
    ）。
  (二)通訊監察譯文、指認照片、指認犯罪嫌疑人紀錄表、行動電
    話查詢單明細、搜索票、搜索扣押筆錄、搜索同意書、通訊
    監察書、通聯調閱查詢單、簽名認罪之切結書等附卷可稽（
    見警卷第1卷第40-42、50-51、54、56-63、66、68-69、72-
    73頁、警卷第2卷第16-18、21-24、28-30、35-36、41-43、
    47-49、54-56、61-63、70-73頁、偵卷第1卷第23、27、109
    -110、141-142頁、偵卷第2卷第9-11、15-17、19、29頁、
    偵卷第3卷第67頁、本院卷第1卷第125-126、137頁）。且證
    人侯志學、何雅婕、洪瑞智、賴雅婷、施翠茵、賴明俊、李
    建德、盧信全、柯孟呈、林家豪，經警採尿或將毛髮送驗，
    呈愷他命陽性反應，有採尿同意書、代號與真實姓名對照表
    、臺灣檢驗科技股份有限公司濫用藥物實驗室濫用藥物檢驗
    報告、法務部調查局100年10月11日調科壹字第00000000000
    號鑑定書等在卷可參（見警卷第2卷第24-25、37、57、64、
    77-78、82-83頁、偵卷第2卷第51-53、77、79、110頁、偵
    卷第3卷第15、18、20頁、本院卷第1卷第107-111、187-188
    頁），是其等有向被告2人購買愷他命施用以解癮之需求。
  (三)扣案疑似愷他命之粉末合計72包，經送鑑定結果含有愷他命
    成分，愷他命驗餘淨重192.24公克（驗前總毛重211.81公克
    －包裝塑膠袋總重約19.49公克－鑑定用罄0.08公克），驗
    前總純質淨重約180.78公克，有內政部警政署刑事警察局10
    0年9月23日刑鑑字第0000000000號鑑定書1份附卷足憑（見
    本院卷第1卷第36頁）。扣案之圓形錠30顆，經送鑑定結果
    ，藍綠色圓形錠10顆，驗餘檢體數量9顆，檢出第3級毒品對
    -氯安非他命成分；黃色圓形錠5顆，驗餘檢體數量4顆，檢
    出第3級毒品硝甲西泮成分；紅紫色圓形錠5顆，驗餘檢體數
    量4顆，檢出第2級毒品3，4-亞甲基雙氧甲基安非他命（即
    MDMA）成分；綠色圓形錠10顆，驗餘檢體數量9顆，檢出第2
    級毒品3，4-亞甲基雙氧甲基安非他命（即MDMA）成分，有
    行政院衛生署食品藥物管理局100年12月2日FDA研字第00000
    00000號檢驗報告書1份附卷可考（見本院卷第1卷第250-251
    頁），另有供販賣毒品所用之愷他命71包、MDMA13顆、硝甲
    西泮4顆、對-氯安非他命9顆、帳冊2本、行動電話1支（含
    0000000000號SIM卡1張），及販賣毒品所得現金1,600元扣
    案可資佐證，足認被告吳汶蓁、許育嘉有販賣第2級毒品、
    第3級毒品之犯行。
二、我國查緝毒品之施用或販賣一向執法甚嚴，對於販賣毒品者
    尤科以重度刑責，又販賣毒品既係違法行為，當非可公然為
    之，亦無公定價格，且容易分裝並增減份量，而每次買賣之
    價量，可能隨時依雙方關係深淺、資力、需求量及對行情之
    認知、來源是否充裕、查緝是否嚴謹、購買者被查獲時供述
    購買對象之可能風險之評估等情形，而異其標準，非可一概
    而論；而買受毒品之人通常亦無法探知販毒者賺取利潤幾何
    ，是販賣毒品之利得，除販毒者坦承犯行或價量俱臻明確外
    ，委難察得實情，販賣之人從價差或量差中牟利之方式雖異
    ，其意圖營利之販賣行為則同一。是以因第2級毒品、第3級
    毒品量微價高，販賣者率有利益可圖，參以被告吳汶蓁、許
    育嘉與證人侯志學、何雅婕、洪瑞智、賴雅婷、施翠茵、簡
    嘉緯、賴明俊、李建德、盧信全、柯孟呈、林家豪、黃雅琳
    、李嘉豪並無特殊交情，被告2人販賣MDMA、愷他命，如無
    利益可得，又豈會甘冒遭警查獲可能處以重刑之風險而如此
    作為，且被告2人坦承販賣MDMA、愷他命，被告吳汶蓁並於
    本院審理時供承：平均下來1千元賺1、2百元等語（見本院
    卷第2卷第83-84頁），足證被告吳汶蓁、許育嘉係從販入與
    賣出之量價差異汲取利潤，其等販賣第2級毒品、第3級毒品
    主觀上具有意圖營利之目的，至為灼然。
三、論罪科刑部分：
  (一)按意圖營利而販入毒品，雖未及賣出，仍依販賣既遂罪論處
    。但如意圖營利而販入毒品後，第一次販賣與他人之行為，
    此乃接續原先販入之犯意而為，不論其出賣之行為屬既遂或
    未遂，應認基於單一犯意之接續行為，不能認係基於概括犯
    意之連續二行為，而以連續犯論處（最高法院92年度台上字
    第2641號判決意旨參照）。
  (二)犯罪事實欄一部分，核被告吳汶蓁、許育嘉所為，均係犯毒
    品危害防制條例第4條第3項之販賣第3級毒品罪，及同條例
    第4條第2項之販賣第2級毒品罪。犯罪事實欄二部分，核被
    告吳汶蓁所為，係犯毒品危害防制條例第4條第2項之販賣第
    2級毒品罪，及同條例第4條第3項之販賣第3級毒品罪；核被
    告許育嘉所為，係犯毒品危害防制條例第4條第3項之販賣第
    3級毒品罪。被告吳汶蓁與許育嘉，就如附表一、五、六所
    示之犯行；被告吳汶蓁與吳汶珊，就如附表二所示之犯行；
    被告吳汶蓁與葉書宏，就如附表四所示之犯行，共同犯罪，
    彼此間有犯意聯絡及行為分擔，均為共同正犯。被告吳汶蓁
    、許育嘉持有第2級毒品進而販賣之，及犯罪事實欄二之犯
    行，持有第3級毒品純質淨重20公克以上欲販賣，其持有之
    低度行為應為販賣之高度行為所吸收，不另論罪。犯罪事實
    欄二部分，被告吳汶蓁意圖營利而販入愷他命後，第1次販
    賣愷他命與證人侯志學之行為，此乃接續原先販入之犯意而
    為，應認基於單一犯意之接續行為。又被告吳汶蓁以一販入
    行為，同時欲販賣第2級毒品MDMA、第3級毒品愷他命、硝甲
    西泮、對-氯安非他命，係一行為觸犯數罪名，為想像競合
    犯，應依刑法第55條規定從一重之販賣第2級毒品罪論處。
  (三)按刑法修正廢止連續犯之規定後，除具有複次行為外觀之接
    續犯、集合犯仍為1罪評價外，各複次行為當本於1行為1罪1
    罰之原則予以論處。而毒品販賣或轉讓行為，本質上並非必
    然具有複次性，立法者亦無兼包含攝、聚多成一之擬制意思
    ，社會通念尤難容忍一再違犯，司法實務採行數罪併罰，已
    成定論（最高法院98年度台上字第1845號判決意旨參照）。
    被告吳汶蓁所犯販賣第3級毒品罪25罪、販賣第2級毒品罪2
    罪，被告許育嘉所犯販賣第3級毒品罪23罪、販賣第2級毒品
    罪1罪，犯意各別，行為互殊，應予分論併罰。
  (四)按毒品危害防制條例第17條第2項關於「犯第4條至第8條之
    罪於偵查及審判中均自白者，減輕其刑」之規定，旨在獎勵
    犯罪人之悛悔，同時使偵查或審判機關易於發現真實，以利
    毒品查緝，俾收防制毒品危害之效；故不論該被告之自白，
    係出於自動或被動、簡單或詳細、一次或多次，並其自白後
    有無翻異，苟其於偵查及審判中均有自白，即應依法減輕其
    刑。是該條項減刑規定之適用，係指偵查及審判中均有自白
    而言。而所謂自白乃對自己之犯罪事實全部或主要部分為肯
    定供述之意。次按所謂自白，乃被告對自己犯罪事實之全部
    或一部之供述之謂；且其所供述者，不必限於構成要件該當
    事實，亦不以供述全部犯罪事實為必要，其僅供出其中一部
    犯罪事實者，仍屬自白（最高法院100年度台上字第533號、
    第576號判決意旨參照）。查被告吳汶蓁、許育嘉於警詢、
    偵查及本院審理時均自白犯行，業經採證認定詳如前述，就
    本件各次犯行，爰均適用毒品危害防制條例第17條第2項之
    規定減輕其刑。
  (五)按犯第4條至第8條、第10條或第11條之罪，供出毒品來源因
    而查獲其他正犯或共犯者，減輕或免除其刑，毒品危害防制
    條例第17條第1項定有明文。查被告吳汶蓁、許育嘉為警查
    獲後，於警詢及偵查時均供稱係向「范育豪」（綽號阿豪）
    之成年男子，購買MDMA及愷他命，惟經偵查結果並未查獲「
    范育豪」販賣毒品予被告吳汶蓁、許育嘉之犯行乙節，有嘉
    義市政府警察局100年11月18日嘉市警刑大偵二字第0000000
    000號函1份在卷可參（見本院卷第1卷第210頁），是本件被
    告吳汶蓁、許育嘉並無供出毒品來源因而查獲正犯之情形，
    自不得依上揭規定減輕其刑。
  (六)按刑法第59條規定，犯罪之情狀可憫恕者，得酌量減輕其刑
    ，同法第57條規定，科刑時應審酌一切情狀，尤應注意左列
    事項（共10款）為科刑重輕之標準，兩條適用上固有區別，
    惟所謂「犯罪之情狀」與「一切情狀」云云，並非有截然不
    同之領域，於裁判上酌減其刑時，應就犯罪一切情狀（包括
    第57條所列舉之10款事項），予以全盤考量，審酌其犯罪有
    無可憫恕之事由（即判例所稱有特殊之原因與環境等等，在
    客觀上足以引起一般同情，以及宣告法定低度刑，是否猶嫌
    過重），以為判斷。故適用第59條酌量減輕其刑時，並不排
    除第57條所列舉10款事由之審酌，惟其程度應達於確可憫恕
    ，始可予以酌減（最高法院70年度第6次刑事庭會議決議參
    照）。而修正後刑法第59條已將刑之酌減審認標準之見解予
    以明文化，認犯罪之情狀須「顯」可憫恕，認「科以最低度
    刑仍嫌過重」者，得酌量減輕其刑。本件辯護人雖請求依刑
    法第59條對被告吳汶蓁、許育嘉酌量減輕其刑，然被告2人
    為本件犯罪行為時為已滿20歲之成年人，就其販賣MDMA、愷
    他命之情狀以觀，其等犯罪時並無任何特殊之原因與環境，
    被告2人意圖營利而漠視法紀，衡情並無何等足以引起一般
    同情之客觀情狀而應予以憫恕，且被告2人各次犯行經減輕
    其刑後，已無對被告2人科以法定最低刑度猶嫌過重之情形
    ，被告2人並無依刑法第59條規定酌減其刑之適用。
  (七)檢察官就被告吳汶蓁、許育嘉如附表一編號19、20所示、如
    附表二編號1所示之犯行移送併案審理，與上揭起訴之犯罪
    事實為同一事實，本在起訴範圍，本院自應併予審理。
  (八)爰審酌被告吳汶蓁高職肄業、被告許育嘉專科畢業之智識程
    度，年輕力壯不思以正當途徑獲取金錢，無視於國家杜絕毒
    品危害之禁令，竟以販賣毒品圖不法所得，足以使購買施用
    者導致生理及心理毒害，形成生理成癮性及心理依賴性，戕
    害國民身心健康，危害社會治安，販賣毒品之所得，及被告
    吳汶蓁、許育嘉犯後坦承犯行等一切情狀，就被告吳汶蓁各
    量處如附表一、二、四、五、六所示之有期徒刑，就被告許
    育嘉各量處如附表一、三、五、六所示之有期徒刑，及對被
    告吳汶蓁、許育嘉定其應執行之刑，以示懲儆。雖檢察官對
    被告吳汶蓁、許育嘉求處應執行有期徒刑17年，然本院綜合
    被告2人犯行之一切情狀，認對其等量處如主文所示之刑，
    已足收懲儆之效，檢察官具體求刑之刑度範圍尚屬過重。
  (九)沒收部分：
  1.扣案之MDMA13顆，係屬毒品危害防制條例所稱之第2級毒品
    ，應依毒品危害防制條例第18條第1項前段之規定，於被告
    吳汶蓁犯罪事實欄二販賣第2級毒品之犯行，宣告沒收銷燬
    之。
  2.按依毒品危害防制條例第18條第1項前段之規定，應予沒收
    銷燬之毒品，以經查獲之第1、2級毒品為限。又毒品依其成
    癮性、濫用性及對社會危害性，共分為4級，上開條例並就
    製造、運輸、販賣、意圖販賣而持有、以非法方法使人施用
    、引誘他人施用及轉讓不同等級之毒品等行為，分別定其處
    罰。至施用或持有第3、4級毒品，因其可罰性較低，故未設
    處罰之規定，僅就施用及持有第1、2級毒品科以刑罰。然鑑
    於第3、4級毒品均係管制藥品，特於同條例第11條之1明定
    無正當理由，不得擅自持有；第18條第1項後段復規定查獲
    之第3、4級毒品，無正當理由而擅自持有者，沒入銷燬之。
    從而，依同條例第18條第1項後段應沒入銷燬之毒品，專指
    查獲施用或持有之第3、4級毒品而言；倘係查獲製造、運輸
    、販賣、意圖販賣而持有、以非法方法使人施用、引誘他人
    施用或轉讓第3、4級毒品，既屬同條例相關法條明文規定處
    罰之犯罪行為，即非該條項應依行政程序沒入銷燬之範圍。
    又同條例第19條第1項所定「供犯罪所用或因犯罪所得之物
    」，係指犯第4條至第9條、第12條、第13條或第14條第1項
    、第2項之罪所用或所得之物，不包括毒品本身在內，是尚
    不得援用此項規定為第3、4級毒品之沒收依據。再同條例對
    於查獲之製造、運輸、販賣、意圖販賣而持有、以非法方法
    使人施用、引誘他人施用及轉讓第3、4級毒品之沒收，並無
    特別規定，如其行為已構成犯罪，則該毒品即屬不受法律保
    護之違禁物，應回歸刑法之適用，依刑法第38條第1項第1款
    之規定沒收之，始為適法（最高法院96年度台上字第728號
    判決意旨參照）。
  (1)在被告吳汶蓁住處扣案之愷他命1包，經送鑑定結果確含有
    愷他命成分，愷他命驗前淨重2.265公克，驗餘淨重2.256公
    克，有高雄醫學大學附設中和紀念醫院檢驗報告1份附卷足
    考（見本院卷第1卷第258頁），雖係被告吳汶蓁所有，惟係
    其供施用毒品所用之物，業據被告吳汶蓁於本院審理時供述
    在卷（見本院卷第2卷第22頁），是無證據證明係被告吳汶
    蓁供犯罪所用之物，爰不併予諭知沒收。
  (2)本件扣案之愷他命合計72包，愷他命驗餘淨重合計192.24公
    克，已詳如前述，扣掉不諭知沒收之上揭愷他命1包，在被
    告吳汶蓁車上扣案之愷他命71包，愷他命驗餘淨重合計189.
    975公克（192.24公克－2.265公克）。扣案之愷他命71包、
    硝甲西泮4顆、對-氯安非他命9顆，係被告吳汶蓁所有供犯
    罪事實欄二犯罪所用之物，並經被告吳汶蓁於本院審理時供
    承在卷（見本院卷第2卷第22頁），應依刑法第38條第1項第
    1款規定，於該次犯行諭知沒收，被告許育嘉部分則僅就供
    販賣第3級毒品愷他命所用之愷他命71包諭知沒收。扣案之
    上揭愷他命毒品外包裝袋71個，係被告吳汶蓁所有，用於包
    裹毒品，防其裸露、逸出、潮濕，便於持有藉以販賣愷他命
    ，係被告吳汶蓁供犯罪所用之物，已據被告吳汶蓁於本院審
    理時供承在卷（見本院卷第2卷第22頁），爰依毒品危害防
    制條例第19條第1項規定宣告沒收。
  3.扣案之行動電話1支（含0000000000號SIM卡1張），係供如
    附表一編號2、如附表六所示犯罪所用之物；扣案之帳冊2本
    ，係供如附表一、二、四、五、六所示犯罪所用之物，為被
    告吳汶蓁所有，業經被告吳汶蓁於本院審理時供述在卷（見
    本院卷第2卷第22頁），應依毒品危害防制條例第19條第1項
    之規定宣告沒收之。未扣案之行動電話2支（含0000000000
    號、0000000000號SIM卡各1張），為被告吳汶蓁所有，供本
    件如附表一（編號2除外）、二、四、五所示犯罪所用之物
    ，並據被告吳汶蓁於本院審理時供述在卷（見本院卷第2卷
    第84頁），應依毒品危害防制條例第19條第1項之規定宣告
    沒收之，如全部或一部不能沒收時，被告吳汶蓁與許育嘉，
    就如附表一（編號2除外）、五所示之犯行；被告吳汶蓁與
    吳汶珊，就如附表二所示之犯行；被告吳汶蓁與葉書宏，就
    如附表四所示之犯行，應連帶追徵其價額（最高法院99年度
    第5次刑事庭會議決議參照）。惟因吳汶珊、葉書宏非本件
    受裁判之對象，不宜在主文宣告與被告吳汶蓁連帶追徵其價
    額之旨（最高法院98年度台上字第632號、第3389號、第761
    3號判決意旨參照）。至未扣案之行動電話1支（含00000000
    00號SIM卡1張），雖係被告許育嘉供本件如附表三所示犯罪
    所用之物，惟非被告許育嘉所有，已詳如前述，於本次犯行
    爰不併予諭知沒收。
  4.按犯毒品危害防制條例第4條第1項之販賣第1級毒品罪者，
    其因犯罪所得之財物，沒收之，如全部或一部不能沒收時，
    追徵其價額或以其財產抵償之，同條例第19條第1項雖有明
    文，然所稱因犯罪所得之財物，係以實際所得者為限，苟無
    所得或尚未取得者，即無從為沒收、追徵或以財產抵償之諭
    知（最高法院96年度台上字第2331號判決意旨參照）。
  (1)被告吳汶蓁販賣毒品所得，合計19,300元，應依毒品危害防
    制條例第19條第1項規定宣告沒收之，其中扣案之1,600元，
    應與被告許育嘉連帶沒收之（因1,600元現金已扣案，並無
    不能沒收之情形，爰不諭知如一部或全部不能沒收時，以其
    等財產連帶抵償之）；其中未扣案之15,300元，應與被告許
    育嘉連帶沒收之，如全部或一部不能沒收時，以其等之財產
    連帶抵償之；其中未扣案之1,200元，應與吳汶珊連帶沒收
    之，如全部或一部不能沒收時，以其等之財產連帶抵償之；
    其中未扣案之1,200元，應與葉書宏連帶沒收之，如全部或
    一部不能沒收時，以其等之財產連帶抵償之。惟因吳汶珊、
    葉書宏非本件受裁判之對象，不宜在主文宣告與被告連帶沒
    收及抵償之旨（最高法院98年度台上字第632號、第3389號
    、第7613號判決意旨參照）。
  (2)被告許育嘉販賣毒品所得，合計17,300元，應依毒品危害防
    制條例第19條第1項規定宣告沒收之，其中扣案之1,600元，
    應與被告吳汶蓁連帶沒收之；其中未扣案之15,300元，應與
    被告吳汶蓁連帶沒收之，如全部或一部不能沒收時，以其等
    之財產連帶抵償之。
  (3)被告吳汶蓁、許育嘉如附表一編號3、4、5所示之犯行，尚
    未取得販賣所得之財物，無庸宣告連帶沒收或以其等財產連
    帶抵償，應併敘明。
  5.扣案之行動電話2支（各含0000000000號、0000000000號SIM
    卡1張），雖係被告吳汶蓁所有，惟非供本件犯罪所用之物
    ，業據被告吳汶蓁於本院審理時供述在卷（見本院卷第2卷
    第22頁），是無證據證明係被告吳汶蓁供犯罪所用之物，爰
    不併予諭知沒收。扣案之行動電話1支（含0000000000號SIM
    卡1張）、行動電話2支（不含SIM卡），分係被告許育嘉所
    有、被告許育嘉友人所有，均非供本件犯罪所用之物，並經
    被告許育嘉於本院供述在卷（見本院卷第1卷第98頁、第2卷
    第21頁），是無證據證明係被告許育嘉供犯罪所用之物，爰
    不併予諭知沒收。
  6.扣案之K2香菸1支（毛重1.4公克）、K2菸草1包（毛重0.7公
    克），係被告吳汶蓁所有；扣案之K2香菸13支（毛重12.3公
    克）、K2菸草2包（毛重0.65公克、1.95公克），係被告許
    育嘉所有，供施用毒品所用之物品，已據被告吳汶蓁、許育
    嘉於本院審理時供述在卷（見本院卷第2卷第21-22頁），係
    屬第3級毒品，其純質淨重未達毒品危害防制條例第11條第5
    項規定之20公克以上，且無證據證明上揭毒品係被告2人供
    犯罪所用之物，爰不另為沒收之諭知。
  7.扣案之夾鏈袋41個，雖係被告許育嘉所有，惟非供本件犯罪
    所用之物，並據被告許育嘉於本院審理時供述在卷（見本院
    卷第2卷第21頁），是無證據證明係被告2人供犯罪所用之物
    ，爰不併予諭知沒收。
乙、不另為無罪諭知部分：
一、本件公訴意旨另以：被告許育嘉與吳汶蓁意圖營利，共同基
    於販賣第2級毒品、第3級毒品之犯意聯絡，於100年8月29日
    23時30分許，在嘉義市友愛路某處，以5萬元之價格，向阿
    豪販入愷他命72包、MDMA15顆、硝甲西泮5顆、對-氯安非他
    命10顆，而為販賣毒品行為。因認被告許育嘉另涉犯毒品危
    害防制條例第4條第2項之販賣第2級毒品罪嫌、同條例第4條
    第3項之販賣第3級毒品罪嫌。
二、按犯罪事實應依證據認定之，無證據不得認定其犯罪事實；
    不能證明被告犯罪者，應諭知無罪之判決，刑事訴訟法第15
    4條第2項、第301條第1項分別定有明文。次按認定不利於被
    告之事實，須依積極證據，茍積極證據不足為不利被告事實
    之認定，即應為有利於被告之認定，更不必有何有利之證據
    ；事實之認定，應憑證據，如未能發現相當證據，或證據不
    足以證明，自不能以推測或擬制之方法，以為裁判之基礎；
    且認定犯罪事實所憑之證據，雖不以直接證據為限，間接證
    據亦包括在內，然而無論直接證據或間接證據，其為訴訟上
    之證明，須於通常一般之人均不致有所懷疑，而得確信其為
    真實之程度者，始得據為有罪之認定，倘其證明尚未達到此
    一程度，而有合理之懷疑存在而無從使事實審法院得有罪之
    確信時，即應由法院為諭知被告無罪之判決（最高法院30年
    上字第816號、40年台上字第86號、76年台上字第4986號判
    例意旨參照）。
三、檢察官認被告許育嘉成立上揭犯行，無非係以被告許育嘉之
    供述、被告吳汶蓁於偵查時之證述，及扣案之上揭毒品、鑑
    定書、檢驗報告書為其論據。訊據被告許育嘉堅決否認有何
    販入上開毒品之犯行，辯稱：100年8月29日跟阿豪買毒品這
    次，吳汶蓁載伊出去，伊在睡覺，伊不知道吳汶蓁要去買毒
    品，貨都是吳汶蓁去張羅的，伊沒有過問等語。經查：
  (一)被告許育嘉於偵查時係供稱：伊有開車載吳汶蓁去臺南市新
    營區拿過東西，從新營交流道下去往鹽水方向全家便利商店
    後面，由吳汶蓁和范育豪交易等語（見偵卷第1卷第22頁）
    ，並未供承有於100年8月29日與被告吳汶蓁欲供販賣之用而
    販入毒品。
  (二)被告吳汶蓁於偵查時結證稱：在車上扣得之搖頭丸和愷他命
    都是伊的，伊於100年8月29日晚上，快30日凌晨買入，在嘉
    義市友愛路跟阿豪買的，不知道是伊還是許育嘉開車，我們
    兩個一起過去，許育嘉當時在車上睡覺，阿豪開車1個人過
    來，伊拿快5萬元給阿豪等語（見偵卷第1卷第25頁），於本
    院審理時結證稱：伊跟阿豪買搖頭丸、愷他命時，許育嘉就
    臺南那次有陪伊去過。100年8月29日這次購買毒品，伊自己
    去跟阿豪接洽的，伊要買這次毒品之前，沒有跟許育嘉商量
    ，這是伊管理的錢，當天他因為感冒所以車是伊開的，他人
    在車上睡覺，伊在跟阿豪交易過程中，許育嘉沒有醒過來，
    他都在睡覺，當時他吃感冒藥。愷他命、毒品都是放在車上
    副駕駛座的置物箱，許育嘉當時應該不知道伊裏面有多少東
    西，因為是伊拿回來的，警察查獲時他才知道伊買進MDMA等
    語（見本院卷第2卷第7-8、10-12、14頁），足認被告許育
    嘉在被告吳汶蓁販入毒品之前、後，均不知情，與被告吳汶
    蓁並無犯意聯絡及行為分擔。
四、綜上所述，檢察官所舉上揭證據，不足以證明被告許育嘉有
    與被告吳汶蓁共同販入毒品之犯行。此外，復查無其他積極
    證據足資證明被告許育嘉確有檢察官所指之犯行，是就此部
    分應認被告許育嘉罪嫌尚有不足。惟公訴意旨既認此部分與
    上開起訴經本院判刑之販賣第3級毒品有罪部分，具有想像
    競合犯之關係（見本院卷第2卷第98頁），屬於裁判上之1罪
    ，故就此部分，爰不另為無罪之諭知。
據上論斷，應依刑事訴訟法第299條第1項前段，毒品危害防制條
例第4條第2項、第3項、第17條第2項、第18條第1項前段、第19
條第1項，刑法第11條、第28條、第55條、第51條第5款、第38條
第1項第1款，判決如主文。
本案經檢察官江金星到庭執行職務。
中    華    民    國   100    年    12    月    30    日
                    刑事第二庭  審判長法  官  沈福財
                                      法  官  唐一
                                      法  官  卓春慧
以上正本證明與原本無異。
如不服本判決應於收受判決後10日內向本院提出上訴書狀，並應
敘述具體理由；其未敘述上訴理由者，應於上訴期間屆滿後20日
內向本院補提理由書（均須按他造當事人之人數附繕本）「切勿
逕送上級法院」。
中    華    民    國   100    年    12    月    30    日
                                      書記官  劉美娟
附錄本案論罪科刑法條全文：
毒品危害防制條例第4條第2項、第3項：
製造、運輸、販賣第二級毒品者，處無期徒刑或7年以上有期徒
刑，得併科新臺幣1千萬元以下罰金。
製造、運輸、販賣第三級毒品者，處5年以上有期徒刑，得併科
新臺幣7百萬元以下罰金。
附表一：吳汶蓁與許育嘉共同販賣愷他命部分
┌─┬──────┬────────┬───────────┐
│  │  聯絡時間  │                │                      │
│編├──────┤                │                      │
│  │  交易時間  │    交易方式    │       所處之刑       │
│號├──────┤                │                      │
│  │  交易地點  │                │                      │
├─┼──────┼────────┼───────────┤
│1 │100年8月26日│侯志學以00000000│吳汶蓁、許育嘉共同販賣│
│  │15時18分許  │76號行動電話，撥│第三級毒品，各處有期徒│
│  ├──────┤打0000000000號行│刑貳年柒月。扣案之帳冊│
│  │100年8月26日│動電話，購買愷他│貳本，均沒收之；未扣案│
│  │19時許（起訴│命，由吳汶蓁與許│之行動電話壹支（含0970│
│  │書誤載為16時│育嘉到場販賣愷他│400468號SIM卡壹張）沒 │
│  │許，見偵卷第│命1,600元給侯志 │收之，如全部或一部不能│
│  │1卷第110頁通│學              │沒收時，連帶追徵其價額│
│  │訊監察譯文）│                │；未扣案之販賣第三級毒│
│  │）          │                │品所得新臺幣壹仟陸佰元│
│  ├──────┤                │連帶沒收之，如全部或一│
│  │嘉義市北港路│                │部不能沒收時，以其等財│
│  │高速公路交流│                │產連帶抵償之。        │
│  │道下某處    │                │                      │
├─┼──────┼────────┼───────────┤
│2 │100年8月27日│侯志學以00000000│吳汶蓁、許育嘉共同販賣│
│  │15時32分、41│76號行動電話，撥│第三級毒品，各處有期徒│
│  │分許        │打0000000000號行│刑貳年柒月。扣案之帳冊│
│  ├──────┤動電話，購買愷他│貳本、行動電話壹支（含│
│  │100年8月27日│命，由吳汶蓁與許│0000000000號SIM卡壹張 │
│  │16時許（經檢│育嘉到場販賣愷他│），均沒收之；未扣案之│
│  │察官當庭更正│命1,600元給侯志 │販賣第三級毒品所得新臺│
│  │）          │學              │幣壹仟陸佰元連帶沒收之│
│  ├──────┤                │，如全部或一部不能沒收│
│  │嘉義市北港路│                │時，以其等財產連帶抵償│
│  │高速公路交流│                │之。                  │
│  │道下某處    │                │                      │
├─┼──────┼────────┼───────────┤
│3 │100年5月1日 │何雅婕以00000000│吳汶蓁、許育嘉共同販賣│
│  │23時32分、33│69號行動電話，撥│第三級毒品，各處有期徒│
│  │分、40分許  │打0000000000號行│刑貳年陸月。扣案之帳冊│
│  ├──────┤動電話，購買愷他│貳本，均沒收之；未扣案│
│  │100年5月1日 │命，由吳汶蓁與許│之行動電話壹支（含0976│
│  │23時55分許  │育嘉到場販賣愷他│404339號SIM卡壹張）沒 │
│  ├──────┤命1,600元給何雅 │收之，如全部或一部不能│
│  │嘉義市東區博│婕，惟何雅婕尚未│沒收時，連帶追徵其價額│
│  │東路153號前 │支付價金        │。                    │
│  │馬路        │                │                      │
├─┼──────┼────────┼───────────┤
│4 │100年5月5日 │何雅婕以00000000│吳汶蓁、許育嘉共同販賣│
│  │14時22分許  │69號行動電話，撥│第三級毒品，各處有期徒│
│  ├──────┤打0000000000號行│刑貳年陸月。扣案之帳冊│
│  │100年5月5日 │動電話，購買愷他│貳本，均沒收之；未扣案│
│  │14時50分許  │命，由吳汶蓁與許│之行動電話壹支（含0976│
│  ├──────┤育嘉到場販賣愷他│404339號SIM卡壹張）沒 │
│  │嘉義市東區博│命1,600元給何雅 │收之，如全部或一部不能│
│  │東路153號前 │婕，惟何雅婕尚未│沒收時，連帶追徵其價額│
│  │馬路        │支付價金        │。                    │
├─┼──────┼────────┼───────────┤
│5 │100年5月10日│何雅婕以00000000│吳汶蓁、許育嘉共同販賣│
│  │0時44分許   │69號行動電話，撥│第三級毒品，各處有期徒│
│  ├──────┤打0000000000號行│刑貳年陸月。扣案之帳冊│
│  │100年5月10日│動電話，購買愷他│貳本，均沒收之；未扣案│
│  │1時15分許   │命，由吳汶蓁與許│之行動電話壹支（含0976│
│  ├──────┤育嘉到場販賣愷他│404339號SIM卡壹張）沒 │
│  │嘉義市東區博│命1,600元給何雅 │收之，如全部或一部不能│
│  │東路153號前 │婕，惟何雅婕尚未│沒收時，連帶追徵其價額│
│  │馬路        │支付價金        │。                    │
├─┼──────┼────────┼───────────┤
│6 │100年5月16日│洪瑞智委由何雅婕│吳汶蓁、許育嘉共同販賣│
│  │1時54分許   │以0000000000號行│第三級毒品，各處有期徒│
│  ├──────┤動電話，撥打0976│刑貳年柒月。扣案之帳冊│
│  │100年5月16日│404339號行動電話│貳本，均沒收之；未扣案│
│  │2時20分許   │，購買愷他命，由│之行動電話壹支（含0976│
│  ├──────┤吳汶蓁與許育嘉到│404339號SIM卡壹張）沒 │
│  │嘉義市東區博│場販賣愷他命1,60│收之，如全部或一部不能│
│  │東路153號前 │0元給洪瑞智     │沒收時，連帶追徵其價額│
│  │馬路        │                │；未扣案之販賣第三級毒│
│  │            │                │品所得新臺幣壹仟陸佰元│
│  │            │                │連帶沒收之，如全部或一│
│  │            │                │部不能沒收時，以其等財│
│  │            │                │產連帶抵償之。        │
├─┼──────┼────────┼───────────┤
│7 │100年5月16日│洪瑞智委由何雅婕│吳汶蓁、許育嘉共同販賣│
│  │15時55分許  │以0000000000號行│第三級毒品，各處有期徒│
│  ├──────┤動電話，撥打0976│刑貳年柒月。扣案之帳冊│
│  │100年5月16日│404339號行動電話│貳本，均沒收之；未扣案│
│  │16時25分許  │，購買愷他命，由│之行動電話壹支（含0976│
│  ├──────┤吳汶蓁與許育嘉到│404339號SIM卡壹張）沒 │
│  │嘉義市東區博│場販賣愷他命1,60│收之，如全部或一部不能│
│  │東路153號前 │0元給洪瑞智     │沒收時，連帶追徵其價額│
│  │馬路        │                │；未扣案之販賣第三級毒│
│  │            │                │品所得新臺幣壹仟陸佰元│
│  │            │                │連帶沒收之，如全部或一│
│  │            │                │部不能沒收時，以其等財│
│  │            │                │產連帶抵償之。        │
├─┼──────┼────────┼───────────┤
│8 │100年5月20日│洪瑞智委由何雅婕│吳汶蓁、許育嘉共同販賣│
│  │18時52分許  │以0000000000號行│第三級毒品，各處有期徒│
│  ├──────┤動電話，撥打0976│刑貳年柒月。扣案之帳冊│
│  │100年5月20日│404339號行動電話│貳本，均沒收之；未扣案│
│  │19時20分許  │，購買愷他命，由│之行動電話壹支（含0976│
│  ├──────┤吳汶蓁與許育嘉到│404339號SIM卡壹張）沒 │
│  │嘉義市東區博│場販賣愷他命1,60│收之，如全部或一部不能│
│  │東路153號前 │0元給洪瑞智     │沒收時，連帶追徵其價額│
│  │馬路        │                │；未扣案之販賣第三級毒│
│  │            │                │品所得新臺幣壹仟陸佰元│
│  │            │                │連帶沒收之，如全部或一│
│  │            │                │部不能沒收時，以其等財│
│  │            │                │產連帶抵償之。        │
├─┼──────┼────────┼───────────┤
│9 │100年8月19日│賴雅婷以00000000│吳汶蓁、許育嘉共同販賣│
│  │11時34分許  │10號行動電話，撥│第三級毒品，各處有期徒│
│  ├──────┤打0000000000號行│刑貳年陸月。扣案之帳冊│
│  │100年8月19日│動電話，購買愷他│貳本，均沒收之；未扣案│
│  │11時34分許稍│命，由吳汶蓁與許│之行動電話壹支（含0970│
│  │後          │育嘉到場販賣愷他│400468號SIM卡壹張）沒 │
│  ├──────┤命400元給賴雅婷 │收之，如全部或一部不能│
│  │嘉義市西區國│                │沒收時，連帶追徵其價額│
│  │賢一街27號賴│                │；未扣案之販賣第三級毒│
│  │雅婷住處附近│                │品所得新臺幣肆佰元連帶│
│  │            │                │沒收之，如全部或一部不│
│  │            │                │能沒收時，以其等財產連│
│  │            │                │帶抵償之。            │
├─┼──────┼────────┼───────────┤
│10│100年8月19日│施翠茵以00000000│吳汶蓁、許育嘉共同販賣│
│  │11時57分許  │38號行動電話，撥│第三級毒品，各處有期徒│
│  ├──────┤打0000000000號行│刑貳年陸月。扣案之帳冊│
│  │100年8月19日│動電話，購買愷他│貳本，均沒收之；未扣案│
│  │13時許      │命，由吳汶蓁與許│之行動電話壹支（含0970│
│  ├──────┤育嘉到場販賣愷他│400468號SIM卡壹張）沒 │
│  │嘉義市西區世│命400元給施翠茵 │收之，如全部或一部不能│
│  │賢路一段517 │                │沒收時，連帶追徵其價額│
│  │號施翠茵住處│                │；未扣案之販賣第三級毒│
│  │後面巷口    │                │品所得新臺幣肆佰元連帶│
│  │            │                │沒收之，如全部或一部不│
│  │            │                │能沒收時，以其等財產連│
│  │            │                │帶抵償之。            │
├─┼──────┼────────┼───────────┤
│11│100年8月21日│施翠茵以00000000│吳汶蓁、許育嘉共同販賣│
│  │6時24分許   │38號行動電話，撥│第三級毒品，各處有期徒│
│  ├──────┤打0000000000號行│刑貳年陸月。扣案之帳冊│
│  │100年8月21日│動電話，購買愷他│貳本，均沒收之；未扣案│
│  │6時24分許稍 │命，由吳汶蓁與許│之行動電話壹支（含0970│
│  │後          │育嘉到場販賣愷他│400468號SIM卡壹張）沒 │
│  ├──────┤命400元給施翠茵 │收之，如全部或一部不能│
│  │嘉義市西區世│                │沒收時，連帶追徵其價額│
│  │賢路一段517 │                │；未扣案之販賣第三級毒│
│  │號施翠茵住處│                │品所得新臺幣肆佰元連帶│
│  │後面巷口    │                │沒收之，如全部或一部不│
│  │            │                │能沒收時，以其等財產連│
│  │            │                │帶抵償之。            │
├─┼──────┼────────┼───────────┤
│12│100年8月20日│簡嘉緯以00000000│吳汶蓁、許育嘉共同販賣│
│  │23時14分許  │83號行動電話，撥│第三級毒品，各處有期徒│
│  ├──────┤打0000000000號行│刑貳年陸月。扣案之帳冊│
│  │100年8月20日│動電話，購買愷他│貳本，均沒收之；未扣案│
│  │23時40分許  │命，由吳汶蓁與許│之行動電話壹支（含0970│
│  ├──────┤育嘉到場販賣愷他│400468號SIM卡壹張）沒 │
│  │嘉義市北興國│命300元給簡嘉緯 │收之，如全部或一部不能│
│  │小對面之家樂│                │沒收時，連帶追徵其價額│
│  │福大賣場旁  │                │；未扣案之販賣第三級毒│
│  │            │                │品所得新臺幣參佰元連帶│
│  │            │                │沒收之，如全部或一部不│
│  │            │                │能沒收時，以其等財產連│
│  │            │                │帶抵償之。            │
├─┼──────┼────────┼───────────┤
│13│100年8月19日│賴明俊以00000000│吳汶蓁、許育嘉共同販賣│
│  │13時12分、27│76號行動電話，撥│第三級毒品，各處有期徒│
│  │分許        │打0000000000號行│刑貳年陸月。扣案之帳冊│
│  ├──────┤動電話，購買愷他│貳本，均沒收之；未扣案│
│  │100年8月19日│命，由吳汶蓁與許│之行動電話壹支（含0970│
│  │13時40分許  │育嘉到場販賣愷他│400468號SIM卡壹張）沒 │
│  ├──────┤命400元給賴明俊 │收之，如全部或一部不能│
│  │嘉義市西區新│                │沒收時，連帶追徵其價額│
│  │榮路150號前 │                │；未扣案之販賣第三級毒│
│  │（經檢察官當│                │品所得新臺幣肆佰元連帶│
│  │庭更正）    │                │沒收之，如全部或一部不│
│  │            │                │能沒收時，以其等財產連│
│  │            │                │帶抵償之。            │
├─┼──────┼────────┼───────────┤
│14│100年8月21日│賴明俊以00000000│吳汶蓁、許育嘉共同販賣│
│  │1時52分、2時│76號行動電話，撥│第三級毒品，各處有期徒│
│  │23分、43分許│打0000000000號行│刑貳年陸月。扣案之帳冊│
│  ├──────┤動電話，購買愷他│貳本，均沒收之；未扣案│
│  │100年8月21日│命，許育嘉接聽後│之行動電話壹支（含0970│
│  │2時43分許稍 │轉告吳汶蓁，由吳│400468號SIM卡壹張）沒 │
│  │後          │汶蓁到場販賣愷他│收之，如全部或一部不能│
│  ├──────┤命400元給賴明俊 │沒收時，連帶追徵其價額│
│  │嘉義市西區蘭│                │；未扣案之販賣第三級毒│
│  │井街334號賴 │                │品所得新臺幣肆佰元連帶│
│  │明俊住處巷口│                │沒收之，如全部或一部不│
│  │            │                │能沒收時，以其等財產連│
│  │            │                │帶抵償之。            │
├─┼──────┼────────┼───────────┤
│15│100年8月23日│賴明俊以00000000│吳汶蓁、許育嘉共同販賣│
│  │13時2分、26 │76號行動電話，撥│第三級毒品，各處有期徒│
│  │分許        │打0000000000號行│刑貳年陸月。扣案之帳冊│
│  ├──────┤動電話，購買愷他│貳本，均沒收之；未扣案│
│  │100年8月23日│命，由吳汶蓁與許│之行動電話壹支（含0970│
│  │13時30分許  │育嘉到場販賣愷他│400468號SIM卡壹張）沒 │
│  ├──────┤命400元給賴明俊 │收之，如全部或一部不能│
│  │嘉義市文化路│                │沒收時，連帶追徵其價額│
│  │與民族路口（│                │；未扣案之販賣第三級毒│
│  │經檢察官當庭│                │品所得新臺幣肆佰元連帶│
│  │更正）      │                │沒收之，如全部或一部不│
│  │            │                │能沒收時，以其等財產連│
│  │            │                │帶抵償之。            │
├─┼──────┼────────┼───────────┤
│16│100年8月19日│李建德以00000000│吳汶蓁、許育嘉共同販賣│
│  │12時3分、7分│34號行動電話，撥│第三級毒品，各處有期徒│
│  │、9分許     │打0000000000號行│刑貳年陸月。扣案之帳冊│
│  ├──────┤動電話，購買愷他│貳本，均沒收之；未扣案│
│  │100年8月19日│命，吳汶蓁接聽後│之行動電話壹支（含0970│
│  │12時9分許稍 │轉告許育嘉，由許│400468號SIM卡壹張）沒 │
│  │後          │育嘉到場販賣愷他│收之，如全部或一部不能│
│  ├──────┤命400元給李建德 │沒收時，連帶追徵其價額│
│  │嘉義市友愛路│                │；未扣案之販賣第三級毒│
│  │家扶中心旁籃│                │品所得新臺幣肆佰元連帶│
│  │球場某處    │                │沒收之，如全部或一部不│
│  │            │                │能沒收時，以其等財產連│
│  │            │                │帶抵償之。            │
├─┼──────┼────────┼───────────┤
│17│100年8月24日│李建德以00000000│吳汶蓁、許育嘉共同販賣│
│  │23時7分許   │34號行動電話，撥│第三級毒品，各處有期徒│
│  ├──────┤打0000000000號行│刑貳年陸月。扣案之帳冊│
│  │100年8月24日│動電話，購買愷他│貳本，均沒收之；未扣案│
│  │23時7分許稍 │命，由吳汶蓁與許│之行動電話壹支（含0970│
│  │後          │育嘉到場販賣愷他│400468號SIM卡壹張）沒 │
│  ├──────┤命400元給李建德 │收之，如全部或一部不能│
│  │嘉義市世賢路│                │沒收時，連帶追徵其價額│
│  │李建德住處附│                │；未扣案之販賣第三級毒│
│  │近          │                │品所得新臺幣肆佰元連帶│
│  │            │                │沒收之，如全部或一部不│
│  │            │                │能沒收時，以其等財產連│
│  │            │                │帶抵償之。            │
├─┼──────┼────────┼───────────┤
│18│100年8月24日│盧信全以00000000│吳汶蓁、許育嘉共同販賣│
│  │15時18分、34│45號行動電話，撥│第三級毒品，各處有期徒│
│  │分許        │打0000000000號行│刑貳年陸月。扣案之帳冊│
│  ├──────┤動電話，購買愷他│貳本，均沒收之；未扣案│
│  │100年8月24日│命，由吳汶蓁與許│之行動電話壹支（含0970│
│  │16時許      │育嘉到場販賣愷他│400468號SIM卡壹張）沒 │
│  ├──────┤命400元給盧信全 │收之，如全部或一部不能│
│  │嘉義市自由路│                │沒收時，連帶追徵其價額│
│  │與北安路口附│                │；未扣案之販賣第三級毒│
│  │近之保安宮後│                │品所得新臺幣肆佰元連帶│
│  │方廁所      │                │沒收之，如全部或一部不│
│  │            │                │能沒收時，以其等財產連│
│  │            │                │帶抵償之。            │
├─┼──────┼────────┼───────────┤
│19│100年8月21日│柯孟呈以00000000│吳汶蓁、許育嘉共同販賣│
│  │1時40分、43 │44號行動電話，撥│第三級毒品，各處有期徒│
│  │分、44分、47│打0000000000號行│刑貳年陸月。扣案之帳冊│
│  │分許        │動電話，購買愷他│貳本，均沒收之；未扣案│
│  ├──────┤命，由吳汶蓁與許│之行動電話壹支（含0970│
│  │100年8月21日│育嘉到場販賣愷他│400468號SIM卡壹張）沒 │
│  │1時47分許稍 │命1,000元給柯孟 │收之，如全部或一部不能│
│  │後          │呈              │沒收時，連帶追徵其價額│
│  ├──────┤                │；未扣案之販賣第三級毒│
│  │嘉義市上海路│                │品所得新臺幣壹仟元連帶│
│  │冠王保齡球館│                │沒收之，如全部或一部不│
│  │前          │                │能沒收時，以其等財產連│
│  │            │                │帶抵償之。            │
├─┼──────┼────────┼───────────┤
│20│100年8月21日│柯孟呈以00000000│吳汶蓁、許育嘉共同販賣│
│  │4時40分許   │44號行動電話，撥│第三級毒品，各處有期徒│
│  ├──────┤打0000000000號行│刑貳年陸月。扣案之帳冊│
│  │100年8月21日│動電話，購買愷他│貳本，均沒收之；未扣案│
│  │4時50分許   │命，由吳汶蓁與許│之行動電話壹支（含0970│
│  ├──────┤育嘉到場販賣愷他│400468號SIM卡壹張）沒 │
│  │嘉義市四維路│命1,000元給柯孟 │收之，如全部或一部不能│
│  │與興達路之統│呈              │沒收時，連帶追徵其價額│
│  │一超商前    │                │；未扣案之販賣第三級毒│
│  │            │                │品所得新臺幣壹仟元連帶│
│  │            │                │沒收之，如全部或一部不│
│  │            │                │能沒收時，以其等財產連│
│  │            │                │帶抵償之。            │
├─┼──────┼────────┼───────────┤
│21│100年8月24日│林家豪以00000000│吳汶蓁、許育嘉共同販賣│
│  │10時28分、11│30號行動電話，撥│第三級毒品，各處有期徒│
│  │時3分、19分 │打0000000000號行│刑貳年陸月。扣案之帳冊│
│  │許          │動電話，購買愷他│貳本，均沒收之；未扣案│
│  ├──────┤命，由吳汶蓁與許│之行動電話壹支（含0970│
│  │100年8月24日│育嘉到場販賣愷他│400468號SIM卡壹張）沒 │
│  │11時19分許稍│命400元給林家豪 │收之，如全部或一部不能│
│  │後          │                │沒收時，連帶追徵其價額│
│  ├──────┤                │；未扣案之販賣第三級毒│
│  │嘉義市北港路│                │品所得新臺幣肆佰元連帶│
│  │某處        │                │沒收之，如全部或一部不│
│  │            │                │能沒收時，以其等財產連│
│  │            │                │帶抵償之。            │
├─┴──────┴────────┴───────────┤
│                                  販賣毒品所得合計14,300元│
└─────────────────────────────┘
附表二：吳汶蓁與吳汶珊共同販賣愷他命部分
┌─┬──────┬────────┬───────────┐
│  │  聯絡時間  │                │                      │
│編├──────┤                │                      │
│  │  交易時間  │    交易方式    │       所處之刑       │
│號├──────┤                │                      │
│  │  交易地點  │                │                      │
├─┼──────┼────────┼───────────┤
│1 │100年8月19日│盧信全以00000000│吳汶蓁共同販賣第三級毒│
│  │18時46分、21│45號行動電話，撥│品，處有期徒刑貳年陸月│
│  │時9分、13分 │打0000000000號行│。扣案之帳冊貳本，均沒│
│  │、17分許    │動電話，購買愷他│收之；未扣案之行動電話│
│  ├──────┤命，由吳汶蓁與吳│壹支（含0000000000號SI│
│  │100年8月19日│汶珊到場販賣愷他│M卡壹張）沒收之，如全 │
│  │21時17分許稍│命800元給盧信全 │部或一部不能沒收時，追│
│  │後          │                │徵其價額；未扣案之販賣│
│  ├──────┤                │第三級毒品所得新臺幣捌│
│  │嘉義市北安街│                │佰元沒收之，如全部或一│
│  │22號盧信全住│                │部不能沒收時，以其財產│
│  │處前        │                │抵償之。              │
├─┼──────┼────────┼───────────┤
│2 │100年8月21日│盧信全以00000000│吳汶蓁共同販賣第三級毒│
│  │6時15分、22 │45號行動電話，撥│品，處有期徒刑貳年陸月│
│  │分、25分許  │打0000000000號行│。扣案之帳冊貳本，均沒│
│  ├──────┤動電話，購買愷他│收之；未扣案之行動電話│
│  │100年8月21日│命，吳汶珊接聽後│壹支（含0000000000號SI│
│  │6時25分許稍 │轉告吳汶蓁，由吳│M卡壹張）沒收之，如全 │
│  │後（經檢察官│汶蓁到場販賣愷他│部或一部不能沒收時，追│
│  │當庭更正）  │命400元給盧信全 │徵其價額；未扣案之販賣│
│  ├──────┤                │第三級毒品所得新臺幣肆│
│  │嘉義縣水上鄉│                │佰元沒收之，如全部或一│
│  │水回歸線太陽│                │部不能沒收時，以其財產│
│  │館附近之統一│                │抵償之。              │
│  │超商        │                │                      │
├─┴──────┴────────┴───────────┤
│                                   販賣毒品所得合計1,200元│
└─────────────────────────────┘
附表三：許育嘉販賣愷他命部分
┌─┬──────┬────────┬───────────┐
│  │  聯絡時間  │                │                      │
│編├──────┤                │                      │
│  │  交易時間  │    交易方式    │       所處之刑       │
│號├──────┤                │                      │
│  │  交易地點  │                │                      │
├─┼──────┼────────┼───────────┤
│1 │100年8月19日│黃雅琳以00000000│許育嘉販賣第三級毒品，│
│  │17時7分、13 │48號行動電話，撥│處有期徒刑貳年陸月。未│
│  │分許        │打0000000000號行│扣案之販賣第三級毒品所│
│  ├──────┤動電話，購買愷他│得新臺幣肆佰元沒收之，│
│  │100年8月19日│命，由許育嘉販賣│如全部或一部不能沒收時│
│  │17時17分許  │愷他命400元給黃 │，以其財產抵償之。    │
│  ├──────┤雅琳            │                      │
│  │嘉義市北興街│                │                      │
│  │與博愛路口  │                │                      │
└─┴──────┴────────┴───────────┘
附表四：吳汶蓁與葉書宏共同販賣愷他命部分
┌─┬──────┬────────┬───────────┐
│  │  聯絡時間  │                │                      │
│編├──────┤                │                      │
│  │  交易時間  │    交易方式    │      所處之刑        │
│號├──────┤                │                      │
│  │  交易地點  │                │                      │
├─┼──────┼────────┼───────────┤
│1 │100年8月24日│盧信全以00000000│吳汶蓁共同販賣第三級毒│
│  │3時14分、25 │45號行動電話，撥│品，處有期徒刑貳年陸月│
│  │分、30分許  │打0000000000號行│。扣案之帳冊貳本，均沒│
│  ├──────┤動電話，購買愷他│收之；未扣案之行動電話│
│  │100年8月24日│命，由吳汶蓁與葉│壹支（含0000000000號SI│
│  │3時30分許稍 │書宏到場販賣愷他│M卡壹張）沒收之，如全 │
│  │後          │命400元給盧信全 │部或一部不能沒收時，追│
│  ├──────┤                │徵其價額；未扣案之販賣│
│  │嘉義市北安街│                │第三級毒品所得新臺幣肆│
│  │22號盧信全住│                │佰元沒收之，如全部或一│
│  │處前        │                │部不能沒收時，以其財產│
│  │            │                │抵償之。              │
├─┼──────┼────────┼───────────┤
│2 │100年8月25日│盧信全以00000000│吳汶蓁共同販賣第三級毒│
│  │3時23分、4時│45號行動電話，撥│品，處有期徒刑貳年陸月│
│  │16分許      │打0000000000號行│。扣案之帳冊貳本，均沒│
│  ├──────┤動電話，購買愷他│收之；未扣案之行動電話│
│  │100年8月25日│命，由吳汶蓁與葉│壹支（含0000000000號SI│
│  │4時16分許稍 │書宏到場販賣愷他│M卡壹張）沒收之，如全 │
│  │後          │命800元給盧信全 │部或一部不能沒收時，追│
│  ├──────┤                │徵其價額；未扣案之販賣│
│  │嘉義市北安街│                │第三級毒品所得新臺幣捌│
│  │22號盧信全住│                │佰元沒收之，如全部或一│
│  │處前        │                │部不能沒收時，以其財產│
│  │            │                │抵償之。              │
├─┴──────┴────────┴───────────┤
│                                   販賣毒品所得合計1,200元│
└─────────────────────────────┘
附表五：吳汶蓁與許育嘉共同販賣MDMA部分
┌─┬──────┬────────┬───────────┐
│  │  聯絡時間  │                │                      │
│編├──────┤                │                      │
│  │  交易時間  │    交易方式    │       所處之刑       │
│號├──────┤                │                      │
│  │  交易地點  │                │                      │
├─┼──────┼────────┼───────────┤
│1 │100年8月20日│李嘉豪以00000000│吳汶蓁、許育嘉共同販賣│
│  │22時0分、13 │93號行動電話，撥│第二級毒品，各處有期徒│
│  │分、14分、20│打0000000000號行│刑參年陸月。扣案之帳冊│
│  │分、34分、同│動電話，購買MDMA│貳本，均沒收之；未扣案│
│  │年8月21日0時│，由許育嘉與吳汶│之行動電話壹支（含0970│
│  │18分許      │蓁到場販賣MDMA  │400468號SIM卡壹張）沒 │
│  ├──────┤1,000元給李嘉豪 │收之，如全部或一部不能│
│  │100年8月21日│                │沒收時，連帶追徵其價額│
│  │0時30分許   │                │；未扣案之販賣第二級毒│
│  ├──────┤                │品所得新臺幣壹仟元連帶│
│  │嘉義市北港路│                │沒收之，如全部或一部不│
│  │署立嘉義醫院│                │能沒收時，以其等財產連│
│  │對面之統一超│                │帶抵償之。            │
│  │商前        │                │                      │
└─┴──────┴────────┴───────────┘
附表六：吳汶蓁、許育嘉犯罪事實欄二部分
┌─┬──────┬────────┬───────────┐
│  │  聯絡時間  │                │                      │
│編├──────┤                │                      │
│  │  交易時間  │    交易方式    │       所處之刑       │
│號├──────┤                │                      │
│  │  交易地點  │                │                      │
├─┼──────┼────────┼───────────┤
│1 │100年9月1日 │侯志學以00000000│吳汶蓁販賣第二級毒品，│
│  │15時27分、47│76號行動電話，撥│處有期徒刑肆年。扣案之│
│  │分、52分、56│打0000000000號行│MDMA拾參顆，均沒收銷燬│
│  │分、57分許  │動電話，購買愷他│之；扣案之愷他命柒拾壹│
│  ├──────┤命，由吳汶蓁與許│包（愷他命驗餘淨重合計│
│  │100年9月1日 │育嘉到場販賣愷他│壹佰捌拾玖點玖柒伍公克│
│  │15時57分許稍│命1,600元給侯志 │）、上開毒品外包裝袋柒│
│  │後          │學              │拾壹個、硝甲西泮肆顆、│
│  ├──────┤                │對-氯安非他命玖顆、帳 │
│  │嘉義市西區中│                │冊貳本、行動電話壹支（│
│  │興路與八德路│                │含0000000000號SIM卡壹 │
│  │交岔路口之陽│                │張），均沒收之；扣案之│
│  │信銀行前    │                │販賣第三級毒品所得新臺│
│  │            │                │幣壹仟陸佰元，應與許育│
│  │            │                │嘉連帶沒收之。        │
│  │            │                ├───────────┤
│  │            │                │許育嘉共同販賣第三級毒│
│  │            │                │品，處有期徒刑貳年捌月│
│  │            │                │。扣案之愷他命柒拾壹包│
│  │            │                │（愷他命驗餘淨重合計壹│
│  │            │                │佰捌拾玖點玖柒伍公克）│
│  │            │                │、上開毒品外包裝袋柒拾│
│  │            │                │壹個、帳冊貳本、行動電│
│  │            │                │話壹支（含0000000000號│
│  │            │                │SIM卡壹張），均沒收之 │
│  │            │                │；扣案之販賣第三級毒品│
│  │            │                │所得新臺幣壹仟陸佰元，│
│  │            │                │應與吳汶蓁連帶沒收之。│
└─┴──────┴────────┴───────────┘
┌─────────────────────────────┐
│                           吳汶蓁販賣毒品所得合計19,300元 │
│                           許育嘉販賣毒品所得合計17,300元 │
└─────────────────────────────┘